# 离职补偿

提问人：yl002 时间：2020-07-23 19:41:00
求助！
19 年公司管理层计划辞退部分员工，包括一名高管。公司按照员工的年薪计提了离职补偿，总额约 250 万。 20 年按照计划辞退了大部分员工，但高管没有辞退，因此计提离职补偿剩余约 100 万，并预计不会实际支付。请问，该100 万离职补偿是否需要做差错更正，冲减 19 年费用？

回答人：chenyiwei
这个问题还是属于前期差错和会计估计变更如何区分的问题。建议考虑以下问题：
1 、为何原计划辞退该高管，但后来并未辞退？导致这一变化的原因是什么，导致这一变化的事实和情况是在什么时候发生的？
2 、在 2019 年末，就当时可获得的信息和实际存在的情况来看，辞退福利相关负债是否符合《企业会计准则第 9 号——职工薪酬（ 2014 年修订）》第二十条、第二十一条规定的条件？